---
title: "Causes of death in the world"
author: "N'Djo-Soro Coulibaly, Ciré Keïta, Higo Aragao, Thi Tran"
date: "2024-03-05"
output:
  pdf_document: default
  html_document:
    df_print: paged
---

## Contexte du problème
  Il est question d'analyser des données concernant les causes de mortalité dans le monde. Pour mener à bien cette analyse, nous avons defini des questions sur lesquelles travailler:
  1) representation sur carte graphique des Décès en million en fonction par cause et par année
  2) Les 5 principales causes sur des regions selectionnées
  3) L'évolution des Décès en million et de la démographie sur des regions de 1990 à 2019 


D'autres questions pourront être ajoutées au fur et à mesure pour plus de précisions et d'interprétations


```{r}
library(tidyverse)
library(ggplot2)
library(shiny)
library(bslib)
library(maps)
library(patchwork)
theme_set(theme_minimal())
```

# Chargement des datasets

## Causes de mortalité
Les données proviennent de Our World In Data
Source: https://www.kaggle.com/datasets/ivanchvez/causes-of-death-our-world-in-data

```{r}
CausesData <- read_csv("20222703-causes-f-death-clean-output-v2.0.csv") %>%
  rename(iso_code=Code) %>%
  filter(Year %in% 1990:2019) %>%
  filter(!is.na(iso_code));
```

## Données démographique et économique des pays
```{r}
CountriesData <- read_csv("owid-co2-data.csv") %>%
  select(year, iso_code, population, gdp) %>%
  filter(year %in% 1990:2019) %>%
  filter(!is.na(iso_code));
```

## Données géographique des pays
source:  https://github.com/lukes/ISO-3166-Countries-with-Regional-Codes/blob/master/all/all.csv.
Ces données sont le résultat de la fusion de données provenant de deux sources, l'article ISO 3166-1 de Wikipedia pour les codes alpha et numériques des pays, et le site des statistiques de l'ONU pour les codes régionaux et sous-régionaux des pays. Outre les pays, elles incluent les territoires dépendants.

```{r}
ContinentsData <- read_csv("continents2.csv") %>%
  select('alpha-3', region, 'sub-region') %>%
  rename(iso_code='alpha-3') %>%
  filter(!is.na(region));

subRegions <- ContinentsData %>% distinct(`sub-region`);

```

## fusion des datasets
```{r}
#data <- merge(CausesData, CountriesData, by="iso_code");
data <- left_join(CausesData, CountriesData, by=c("iso_code"="iso_code", "Year"="year")) %>%
  left_join(ContinentsData, by=c("iso_code"="iso_code")) %>%
  arrange(Year);
```



# Représentation surla carte géographique des Décès en million en fonction par cause et par année
```{r}
world_data <- ggplot2::map_data('world')
world_data <- fortify(world_data) %>% select(long, lat, group, region)
head(world_data)
```
### modification des noms de pays
Ce code consiste à modifier le nom de certains pays dans notre jeu de données qui sont différents de ceux fournis par ggplot2::map_data
```{r}
data <- data %>% 
  mutate(Entity = recode(str_trim(Entity), "United States" = "USA",
                         "Congo"="Republic of Congo",
                         "Democratic Republic of Congo"="Democratic Republic of the Congo",
                         "United Kingdom"="UK"))
```


## Représentation sur carte graphique avec Shiny
Shiny est un package R qui facilite la création d'applications web interactives (apps) directement à partir de R.
```{r}
causesName <- distinct(data, `Causes name`) %>% arrange(`Causes name`)
year <- distinct(data, Year) %>% arrange(Year)

# Define UI for app that draws a histogram ----
ui <- page_sidebar(
  title = "Représentation sur carte graphique des nombres de Décès en million dans le monde par causes et par années",
  sidebar = sidebar(
    helpText("Variables"),
    selectInput(
      "cause",
      label="Causes de Décès en million",
      choices = causesName,
      selected = "Acute hepatitis"
    ),
    sliderInput(
      "year",
      label="Années",
      min = 1990,
      max = 2019,
      value = year,
    )
  ),
  card(plotOutput("map"))
)

server <- function(input, output) {
    output$map <- renderPlot({
      plain <- theme(
        axis.text = element_blank(),
        axis.line = element_blank(),
        axis.ticks = element_blank(),
        panel.border = element_blank(),
        panel.grid = element_blank(),
        axis.title = element_blank(),
        panel.background = element_rect(fill = "white"),
        plot.title = element_text(hjust = 0.5)
      )
      
    selectedData <- data %>% 
  filter(`Causes name`==input$cause) %>%
  filter(Year==input$year[1]) %>%
  left_join(world_data, by=c("Entity"="region"))
    
    worldDeath <- ggplot(data = selectedData, mapping = aes(x = long, y = lat, group = group)) +
      coord_fixed(1.3) +
      geom_polygon(aes(fill = `Death Numbers`)) +
      scale_fill_distiller(palette ="Spectral", direction = -1) +
      plain
    
    worldDeath
  })
}

shinyApp(ui = ui, server = server)

```

# Les 5 principales causes sur des regions selectionnées

## Ces sous-régions de chaque continent avec 5 causes de Décès en million populaires

### Asie (5 sub): Asie central, Asia de l'est, Asie du sud-est, Asia du sud et Asie de l'ouest
```{r}
RegionCentralAsia <- data %>%
  filter(!is.na(`Death Numbers`)) %>%
  filter(`sub-region` == c("Central Asia")) %>%
  group_by(`sub-region`, `Causes name`) %>%
  summarise(Death_numbers = sum(as.numeric(`Death Numbers`)/1000000, na.rm = TRUE)) %>%
  arrange(`sub-region`, desc(Death_numbers)) %>%
  slice_max(order_by = Death_numbers, n = 5)

ggplot(RegionCentralAsia, aes(x=`Causes name`, y=Death_numbers, fill=`Causes name`)) +
  geom_bar(stat="identity") +
  theme_minimal() + 
  labs(title="Top 5 Causes of Death in Central Asia",
       y="Number of Deaths in millions") +
  coord_flip()+
  guides(fill=FALSE)



RegionEasternAsia <- data %>%
  filter(!is.na(`Death Numbers`)) %>%
  filter(`sub-region` == c("Eastern Asia")) %>%
  group_by(`sub-region`, `Causes name`) %>%
  summarise(Death_numbers = sum(as.numeric(`Death Numbers`)/1000000, na.rm = TRUE)) %>%
  arrange(`sub-region`, desc(Death_numbers)) %>%
  slice_max(order_by = Death_numbers, n = 5)

ggplot(RegionEasternAsia, aes(x=`Causes name`, y=Death_numbers, fill=`Causes name`)) +
  geom_bar(stat="identity") +
 
  theme_minimal() + 
  labs(title="Top 5 Causes of Death in Eastern Asia",
       y="Number of Deaths in millions") +
  coord_flip()+
  guides(fill=FALSE)



RegionSoutheasternAsia <- data %>%
  filter(!is.na(`Death Numbers`)) %>%
  filter(`sub-region` == c("South-eastern Asia")) %>%
  group_by(`sub-region`, `Causes name`) %>%
  summarise(Death_numbers = sum(as.numeric(`Death Numbers`)/1000000, na.rm = TRUE)) %>%
  arrange(`sub-region`, desc(Death_numbers)) %>%
  slice_max(order_by = Death_numbers, n = 5)

ggplot(RegionSoutheasternAsia, aes(x=`Causes name`, y=Death_numbers, fill=`Causes name`)) +
  geom_bar(stat="identity") +
 
  theme_minimal() + 
  labs(title="Top 5 Causes of Death in South-eastern Asia",
       y="Number of Deaths in millions") +
  coord_flip()+
  guides(fill=FALSE)


RegionSouthernAsia <- data %>%
  filter(!is.na(`Death Numbers`)) %>%
  filter(`sub-region` == c("Southern Asia")) %>%
  group_by(`sub-region`, `Causes name`) %>%
  summarise(Death_numbers = sum(as.numeric(`Death Numbers`)/1000000, na.rm = TRUE)) %>%
  arrange(`sub-region`, desc(Death_numbers)) %>%
  slice_max(order_by = Death_numbers, n = 5)

ggplot(RegionSouthernAsia, aes(x=`Causes name`, y=Death_numbers, fill=`Causes name`)) +
  geom_bar(stat="identity") +
  theme_minimal() + 
  labs(title="Top 5 Causes of Death in Southern Asia",
       x="Cause of Death",
       y="Number of Deaths in millions") +
  coord_flip()+
  guides(fill=FALSE)


RegionWesternAsia <- data %>%
  filter(!is.na(`Death Numbers`)) %>%
  filter(`sub-region` == c("Western Asia")) %>%
  group_by(`sub-region`, `Causes name`) %>%
  summarise(Death_numbers = sum(as.numeric(`Death Numbers`)/1000000, na.rm = TRUE)) %>%
  arrange(`sub-region`, desc(Death_numbers)) %>%
  slice_max(order_by = Death_numbers, n = 5)

ggplot(RegionWesternAsia, aes(x=`Causes name`, y=Death_numbers, fill=`Causes name`)) +
  geom_bar(stat="identity") +
 
  theme_minimal() + 
  labs(title="Top 5 Causes of Death in Western Asia",
       y="Number of Deaths in millions") +
  coord_flip()+
  guides(fill=FALSE)
  
```
### Europe (2 sub) : Europe du nord et Europe du sud
```{r}
RegionNorthernEurope <- data %>%
  filter(!is.na(`Death Numbers`)) %>%
  filter(`sub-region` == c("Northern Europe", "Eastern Europe")) %>%
  group_by(`sub-region`, `Causes name`) %>%
  summarise(Death_numbers = sum(as.numeric(`Death Numbers`)/1000000, na.rm = TRUE)) %>%
  arrange(`sub-region`, desc(Death_numbers)) %>%
  slice_max(order_by = Death_numbers, n = 5)

ggplot(RegionNorthernEurope, aes(x=`Causes name`, y=Death_numbers, fill=`Causes name`)) +
  geom_bar(stat="identity") +
  theme_minimal() + 
  labs(title="Top 5 Causes of Death in Northern and Eastern Europe",
       y="Number of Deaths in millions") +
  coord_flip()+
  guides(fill=FALSE)




RegionSouthernEurope <- data %>%
  filter(!is.na(`Death Numbers`)) %>%
  filter(`sub-region` == c("Western Europe", "Southern Europe")) %>%
  group_by(`sub-region`, `Causes name`) %>%
  summarise(Death_numbers = sum(as.numeric(`Death Numbers`)/1000000, na.rm = TRUE)) %>%
  arrange(`sub-region`, desc(Death_numbers)) %>%
  slice_max(order_by = Death_numbers, n = 5)

ggplot(RegionSouthernEurope, aes(x=`Causes name`, y=Death_numbers, fill=`Causes name`)) +
  geom_bar(stat="identity") +
  theme_minimal() + 
  labs(title="Top 5 Causes of Death in Southern and Western Europe",
       y="Number of Deaths in millions") +
  coord_flip()+
  guides(fill=FALSE)




```

##### Afrique (2-sub): Afrique du nord et Afrique sub-sahérienne
```{r}
RegionNorthernAfrica <- data %>%
  filter(!is.na(`Death Numbers`)) %>%
  filter(`sub-region` == c("Northern Africa")) %>%
  group_by(`sub-region`, `Causes name`) %>%
  summarise(Death_numbers = sum(as.numeric(`Death Numbers`)/1000000, na.rm = TRUE)) %>%
  arrange(`sub-region`, desc(Death_numbers)) %>%
  slice_max(order_by = Death_numbers, n = 5)

ggplot(RegionNorthernAfrica, aes(x=`Causes name`, y=Death_numbers, fill=`Causes name`)) +
  geom_bar(stat="identity") +
 
  theme_minimal() + 
  labs(title="Top 5 Causes of Death in Northern Africa",
       x="Cause of Death",
       y="Number of Deaths in millions") +
  coord_flip()+
  guides(fill=FALSE)


RegionSubSaharan <- data %>%
  filter(!is.na(`Death Numbers`)) %>%
  filter(`sub-region` == c("Sub-Saharan Africa")) %>%
  group_by(`sub-region`, `Causes name`) %>%
  summarise(Death_numbers = sum(as.numeric(`Death Numbers`)/1000000, na.rm = TRUE)) %>%
  arrange(`sub-region`, desc(Death_numbers)) %>%
  slice_max(order_by = Death_numbers, n = 5)

ggplot(RegionSubSaharan, aes(x=`Causes name`, y=Death_numbers, fill=`Causes name`)) +
  geom_bar(stat="identity") +
 
  theme_minimal() + 
  labs(title="Top 5 Causes of Death in Sub-Saharan Africa",
       x="Cause of Death",
       y="Number of Deaths in millions") +
  coord_flip()+
  guides(fill=FALSE)



```






##### Amerique (2-sub): Amerique du nord et America Latine et les caraïbes
```{r}
sousRegionAmericas<- data %>%
  filter(!is.na(`Death Numbers`)) %>%
  filter(region=="Americas") %>%
  group_by(`sub-region`, `Causes name`) %>%
  summarise(Death_numbers=sum(as.numeric(`Death Numbers`))) %>%
              arrange(`sub-region`, desc(Death_numbers)) %>%
  group_by(`sub-region`) %>%
  slice_max(order_by = Death_numbers, n=5)


RegionLatinAndCari <- data %>%
  filter(!is.na(`Death Numbers`)) %>%
  filter(`sub-region` == c("Latin America and the Caribbean")) %>%
  group_by(`sub-region`, `Causes name`) %>%
  summarise(Death_numbers = sum(as.numeric(`Death Numbers`)/1000000, na.rm = TRUE)) %>%
  arrange(`sub-region`, desc(Death_numbers)) %>%
  slice_max(order_by = Death_numbers, n = 5)

ggplot(RegionLatinAndCari , aes(x=`Causes name`, y=Death_numbers, fill=`Causes name`)) +
  geom_bar(stat="identity") +
 
  theme_minimal() + 
  labs(title="Top 5 Causes of Death in Latin America and the Caribbean",
       x="Cause of Death",
       y="Number of Deaths in millions") +
  coord_flip()+
  guides(fill=FALSE)


RegionNorthernAmerica <- data %>%
  filter(!is.na(`Death Numbers`)) %>%
  filter(`sub-region` == c("Northern America")) %>%
  group_by(`sub-region`, `Causes name`) %>%
  summarise(Death_numbers = sum(as.numeric(`Death Numbers`)/1000000, na.rm = TRUE)) %>%
  arrange(`sub-region`, desc(Death_numbers)) %>%
  slice_max(order_by = Death_numbers, n = 5)

ggplot(RegionNorthernAmerica , aes(x=`Causes name`, y=Death_numbers, fill=`Causes name`)) +
  geom_bar(stat="identity") +
 
  theme_minimal() + 
  labs(title="Top 5 Causes of Death in Northern America",
       x="Cause of Death",
       y="Number of Deaths in millions") +
  coord_flip()+
  guides(fill=FALSE)
```
# Courbes d'évolution du nombre de Décès en million au cours des années de certaines régions

## L'Afrique sub-sahérienne et l'Afrique du nord

```{r}
sumAfricaPopulation <- data %>% 
  filter(region=="Africa") %>%
  distinct(Entity,Year,population, `sub-region`) %>%
  group_by(Year, `sub-region`) %>%
  summarise(population=sum(population, na.rm = TRUE) / 100000000);

sumAfricaDeaths <- data %>%
  filter(region=="Africa") %>% 
  group_by(Year, `sub-region`) %>%
  summarise(death_numbers=sum(`Death Numbers`, na.rm = TRUE) / 1000000);



africaData <- left_join(sumAfricaPopulation, sumAfricaDeaths, by=c("Year"="Year", "sub-region"="sub-region"))

plotSubSaharanAfrica <- africaData %>%
  filter(`sub-region`=="Sub-Saharan Africa") %>%
  ggplot(aes(x=Year)) + 
  geom_line(aes(y = death_numbers, color="Décès en million en million")) +
  geom_line(aes(y = population, color="Population en centaine de millions"))+
  scale_color_manual(values = c("Décès en million en million" = "red", "Population en centaine de millions" = "blue")) +
  scale_x_continuous(breaks = seq(1990, 2019, by = 4))+
  labs(color = "Nombre", title = "Afrique sub-sahérienne");

plotNorthernAfrica <- africaData %>%
  filter(`sub-region`=="Northern Africa") %>%
  ggplot(aes(x=Year)) + 
  geom_line(aes(y = death_numbers, color="Décès en million en million")) +
  geom_line(aes(y = population, color="Population en centaine de millions"))+
  scale_color_manual(values = c("Décès en million en million" = "red", "Population en centaine de millions" = "blue")) +
  scale_x_continuous(breaks = seq(1990, 2019, by = 4))+
  labs(color = "Nombre",title = "Afrique du nord")

plotSubSaharanAfrica
plotNorthernAfrica
```

## Amérique du nord et Amérique Latine (+ caraïbes)
```{r}
sumAmericaPopulation <- data %>% 
  filter(region=="Americas") %>%
  distinct(Entity,Year,population, `sub-region`) %>%
  group_by(Year, `sub-region`) %>%
  summarise(population=sum(population, na.rm = TRUE) / 100000000);

sumAmericaDeaths <- data %>%
  filter(region=="Americas") %>% 
  group_by(Year, `sub-region`) %>%
  summarise(death_numbers=sum(`Death Numbers`, na.rm = TRUE) / 1000000);

americaData <- left_join(sumAmericaPopulation, sumAmericaDeaths, by=c("Year"="Year", "sub-region"="sub-region"))

plotNorthernAmerica <- americaData %>%
  filter(`sub-region`=="Northern America") %>%
  ggplot(aes(x = Year)) + 
  geom_line(aes(y = death_numbers, color = "Décès en million"), size = 0.5) +
  geom_line(aes(y = population, color = "Population en centaine de millions"), size = 0.5) +
  scale_color_manual(values = c("Décès en million" = "red", "Population en centaine de millions" = "blue")) +
  labs(color = "Title", title = "Amérique du nord")+
  scale_x_continuous(breaks = seq(1990, 2019, by = 4))

plotLatinAndCaribbeanAmerica <- americaData %>%
  filter(`sub-region`=="Latin America and the Caribbean") %>%
  ggplot(aes(x = Year)) + 
  geom_line(aes(y = death_numbers, color = "Décès en million"), size = 0.5) +
  geom_line(aes(y = population, color = "Population en centaine de millions"), size = 0.5) +
  scale_color_manual(values = c("Décès en million" = "red", "Population en centaine de millions" = "blue")) +
  labs(color = "Nombre", title = "Amérique Latine et les caraïbes")+
  scale_x_continuous(breaks = seq(1990, 2019, by = 4))


plotNorthernAmerica
plotLatinAndCaribbeanAmerica
```

## Europe du sud et de l'ouest et Europe de l'est
```{r}
sumEuropePopulation <- data %>% 
  filter(region=="Europe") %>%
  distinct(Entity,Year,population, `sub-region`) %>%
  group_by(Year, `sub-region`) %>%
  summarise(population=sum(population, na.rm = TRUE) / 100000000);

sumEuropeDeaths <- data %>%
  filter(region=="Europe") %>% 
  group_by(Year, `sub-region`) %>%
  summarise(death_numbers=sum(`Death Numbers`, na.rm = TRUE) / 1000000);

europeData <- left_join(sumEuropePopulation, sumEuropeDeaths, by=c("Year"="Year", "sub-region"="sub-region"))

plotSouthernAndWesternEurope <- europeData %>%
  filter(`sub-region`==c("Southern Europe", "Western Europe")) %>%
  group_by(Year) %>%
  summarise(death_numbers=sum(death_numbers), population=sum(population)) %>%
  ggplot(aes(x = Year)) + 
  geom_line(aes(y = death_numbers, color = "Décès en million"), size = 0.5) +
  geom_line(aes(y = population, color = "Population en centaine de millions"), size = 0.5) +
  scale_color_manual(values = c("Décès en million" = "red", "Population en centaine de millions" = "blue")) +
  labs(color = "Title", title = "Europe du sud et de l'ouest")+
  scale_x_continuous(breaks = seq(1990, 2019, by = 4))

plotEasternEurope <- europeData %>%
  filter(`sub-region`==c("Eastern Europe")) %>%
  ggplot(aes(x = Year)) + 
  geom_line(aes(y = death_numbers, color = "Décès en million"), size = 0.5) +
  geom_line(aes(y = population, color = "Population en centaine de millions"), size = 0.5) +
  scale_color_manual(values = c("Décès en million" = "red", "Population en centaine de millions" = "blue")) +
  labs(color = "Title", title = "Europe de l'est")+
  scale_x_continuous(breaks = seq(1990, 2019, by = 4))

plotSouthernAndWesternEurope
plotEasternEurope
```



## Asie de l'ouest, Asie du sud-est et Asie de l'est
```{r}
sumAsiaPopulation <- data %>% 
  filter(region=="Asia") %>%
  distinct(Entity,Year,population, `sub-region`) %>%
  group_by(Year, `sub-region`) %>%
  summarise(population=sum(population, na.rm = TRUE) / 100000000)

sumAsiaDeaths <- data %>%
  filter(region=="Asia") %>% 
  group_by(Year, `sub-region`) %>%
  summarise(death_numbers=sum(`Death Numbers`, na.rm = TRUE) / 1000000)

asiaData <- left_join(sumAsiaPopulation, sumAsiaDeaths, by=c("Year"="Year", "sub-region"="sub-region"))


plotWesternAsia <- asiaData %>%
  filter(`sub-region`=="Western Asia") %>%
  ggplot(aes(x = Year)) + 
  geom_line(aes(y = death_numbers, color = "Décès en million"), size = 0.5) +
  geom_line(aes(y = population, color = "Population en centaine de millions"), size = 0.5) +
  scale_color_manual(values = c("Décès en million" = "red", "Population en centaine de millions" = "blue")) +
  labs(color = "Title", title = "Asie de l'ouest")+
  scale_x_continuous(breaks = seq(1990, 2019, by = 4))

plotCentralAsia <- asiaData %>%
  filter(`sub-region`=="Central Asia") %>%
  ggplot(aes(x = Year)) + 
  geom_line(aes(y = death_numbers, color = "Décès en million"), size = 0.5) +
  geom_line(aes(y = population, color = "Population en centaine de millions"), size = 0.5) +
  scale_color_manual(values = c("Décès en million" = "red", "Population en centaine de millions" = "blue")) +
  labs(color = "Title", title = "Asie central")+
  scale_x_continuous(breaks = seq(1990, 2019, by = 4))

plotSouthEasternAndEsternAsia <- asiaData %>%
  filter(`sub-region`==c("South-eastern Asia", "Eastern Asia")) %>%
  group_by(Year) %>%
  summarise(death_numbers=sum(death_numbers), population=sum(population)) %>%
  ggplot(aes(x = Year)) + 
  geom_line(aes(y = death_numbers, color = "Décès en million"), size = 0.5) +
  geom_line(aes(y = population, color = "Population en centaine de millions"), size = 0.5) +
  scale_color_manual(values = c("Décès en million" = "red", "Population en centaine de millions" = "blue")) +
  labs(color = "Title", title = "Asie du sud-est et de l'est") +
  scale_x_continuous(breaks = seq(1990, 2019, by = 4))

plotSouthEasternAndEsternAsia
plotCentralAsia
plotWesternAsia
```

# Bilan
Au terme de cette analyse, nous constatons diverses causes de Décès en million à travers le monde. Cela peut être dû au climat, aux habitudes qu'elles soient comportementales ou alimentaires. La cause qui revient le plus souvent est celle des maladies cardiovasculaires. Nous observons également le maintien de l'écart entre la démographie en centaine de millions et les décès en million dans une région, c'est à dire plus la population augmente, plus le nombre de Décès en million augmente.
