---
title: "Causes of death in the world"
author: "N'Djo-Soro Coulibaly, Ciré Keïta, Higo Aragao, Thi Tran"
date: "2024-03-05"
output:
  pdf_document: default
  html_document:
    df_print: paged
---

## Context of the problem
  Il est question d'analyser des données concernant les causes de mortalité dans le monde. Pour mener à bien cette analyse, nous avons defini des questions sur lesquelles travailler:
  2) Les 10 principales causes de mort dans le monde ? 
    - Quelle décision prendre à partir du résultat
  3) Les 5 principales causes sur chaque continent ? 
  4) L'évolution des décès au fil des années (2007 - 2019) ?
  5) representation graphique map
  6) Ajout des données démographiques


## Comment les données ont-elles été recuillies ?
Les données proviennent de Our World In Data
Source: https://www.kaggle.com/datasets/ivanchvez/causes-of-death-our-world-in-data



D'autres questions pourront être ajoutées au fur et à mesure pour plus de précisions et d'interprétations


## Read Dataset

```{r}
library(tidyverse)

data <- read_delim("20222703-causes-f-death-clean-output-v2.0.csv", delim=",")
```
## 10 firsts Number of deaths by cause
%>%
  group_by(`Causes name`) %>%
  summarize(n=sum(as.numeric(`Death Numbers`)))
  
```{r}
ndc <- data %>%
  filter(!is.na(Code)) %>%
  filter(!is.na(`Death Numbers`)) %>%
  group_by(`Causes name`) %>%
  summarize(`Death Numbers`=sum(as.numeric(`Death Numbers`))) %>%
  arrange(desc(`Death Numbers`)) %>%
  top_n(10)
```

## 5 firsts causes of death on each continent
```{r}
area <- data %>%
  filter(is.na(Code))
  filter(Entity="")
```