---
title: "Causes of death in the world"
author: "N'Djo-Soro Coulibaly, Ciré Keïta, Higo Aragao, Thi Tran"
date: "2024-03-05"
output:
  pdf_document: default
  html_document:
    df_print: paged
---

## Contexte du problème
   Il est question d'analyser des données concernant les causes de mortalité dans le monde. Pour mener à bien cette 
  analyse, nous avons defini des questions sur lesquelles travailler:
  1) Représentation sur carte graphique des décès en fonction des Causes et par année
  2) Les 5 principales causes de mortalité dans des sous-régions selectionnées
  3) L'évolution des décès par rapport à la démographie des regions de 1990 à 2019
  4) Nuage de point présentant une region à une date donnée, le taux de mortalité comparée au PIB, mais aussi le ratio de     décès par cause 


D'autres questions pourront être ajoutées au fur et à mesure pour plus de précisions et d'interprétations


```{r}
library(tidyverse)
library(ggplot2)
library(shiny)
library(bslib)
library(maps)
library(patchwork)
theme_set(theme_minimal())
```

# Chargement des datasets

## Causes de mortalité
Les données proviennent de Our World In Data
Source: https://www.kaggle.com/datasets/ivanchvez/causes-of-death-our-world-in-data

```{r}
CausesData <- read_csv("20222703-causes-f-death-clean-output-v2.0.csv") %>%
  rename(iso_code=Code) %>%
  filter(Year %in% 1990:2019) %>%
  filter(!is.na(iso_code));
```

## Données démographiques et économiques des pays

```{r}
CountriesData <- read_csv("owid-co2-data.csv") %>%
  select(year, iso_code, population, gdp) %>%
  filter(year %in% 1990:2019) %>%
  filter(!is.na(iso_code));
```

## Données géographique des pays
source:  https://github.com/lukes/ISO-3166-Countries-with-Regional-Codes/blob/master/all/all.csv.
Ces données sont le résultat de la fusion de données provenant de deux sources, l'article ISO 3166-1 de Wikipedia pour les codes alpha et numériques des pays, et le site des statistiques de l'ONU pour les codes régionaux et sous-régionaux des pays. Outre les pays, elles incluent les territoires dépendants.

```{r}
ContinentsData <- read_csv("continents2.csv") %>%
  select('alpha-3', region, 'sub-region') %>%
  rename(iso_code='alpha-3') %>%
  filter(!is.na(region));

subRegions <- ContinentsData %>% distinct(`sub-region`);

```

## fusion des datasets
```{r}
#data <- merge(CausesData, CountriesData, by="iso_code");
data <- left_join(CausesData, CountriesData, by=c("iso_code"="iso_code", "Year"="year")) %>%
  left_join(ContinentsData, by=c("iso_code"="iso_code")) %>%
  arrange(Year);
```


# Représentation sur la carte géographique des Décès en million par cause et par année
```{r}
world_data <- ggplot2::map_data('world')
world_data <- fortify(world_data) %>% select(long, lat, group, region)
head(world_data)
```
### modification des noms de pays
Ce code consiste à modifier le nom de certains pays dans notre jeu de données qui sont différents de ceux fournis par ggplot2::map_data
```{r}
data <- data %>% 
  mutate(Entity = recode(str_trim(Entity), "United States" = "USA",
                         "Congo"="Republic of Congo",
                         "Democratic Republic of Congo"="Democratic Republic of the Congo",
                         "United Kingdom"="UK"))
```


## Représentation sur carte graphique avec Shiny
Shiny est un package R qui facilite la création d'applications web interactives (apps) directement à partir de R.
```{r}
causesName <- distinct(data, `Causes name`) %>% arrange(`Causes name`)
year <- distinct(data, Year) %>% arrange(Year)

# Define UI for app that draws a histogram ----
ui <- page_sidebar(
  title = "Représentation sur carte graphique des nombres de Décès en million dans le monde par causes et par années",
  sidebar = sidebar(
    helpText("Variables"),
    selectInput(
      "cause",
      label="Causes de Décès en million",
      choices = causesName,
      selected = "Acute hepatitis"
    ),
    sliderInput(
      "year",
      label="Années",
      min = 1990,
      max = 2019,
      value = year,
    )
  ),
  card(plotOutput("map"))
)

server <- function(input, output) {
    output$map <- renderPlot({
      plain <- theme(
        axis.text = element_blank(),
        axis.line = element_blank(),
        axis.ticks = element_blank(),
        panel.border = element_blank(),
        panel.grid = element_blank(),
        axis.title = element_blank(),
        panel.background = element_rect(fill = "white"),
        plot.title = element_text(hjust = 0.5)
      )
      
    selectedData <- data %>% 
  filter(`Causes name`==input$cause) %>%
  filter(Year==input$year[1]) %>%
  left_join(world_data, by=c("Entity"="region"))
    
    worldDeath <- ggplot(data = selectedData, mapping = aes(x = long, y = lat, group = group)) +
      coord_fixed(1.3) +
      geom_polygon(aes(fill = `Death Numbers`)) +
      scale_fill_distiller(palette ="Spectral", direction = -1) +
      plain
    
    worldDeath
  })
}

shinyApp(ui = ui, server = server)

```

# Les 5 principales causes de mortalité dans des regions selectionnées

## Ces sous-régions de chaque continent avec 5 causes de mortalité en million

### Asie (5 sub): Asie central, Asia de l'est, Asie du sud-est, Asia du sud et Asie de l'ouest
```{r}
RegionCentralAsia <- data %>%
  filter(!is.na(`Death Numbers`)) %>%
  filter(`sub-region` == c("Central Asia")) %>%
  group_by(`sub-region`, `Causes name`) %>%
  summarise(Death_numbers = sum(as.numeric(`Death Numbers`)/1000000, na.rm = TRUE)) %>%
  arrange(`sub-region`, desc(Death_numbers)) %>%
  slice_max(order_by = Death_numbers, n = 5)

ggplot(RegionCentralAsia, aes(y=`Causes name`, x=Death_numbers, fill=`Causes name`)) +
  geom_bar(stat="identity") +
  theme_minimal() + 
  labs(title="Top 5 Causes of Death in Central Asia",
       y="Number of Deaths in millions") +
  guides(fill=FALSE)



RegionEasternAsia <- data %>%
  filter(!is.na(`Death Numbers`)) %>%
  filter(`sub-region` == c("Eastern Asia")) %>%
  group_by(`sub-region`, `Causes name`) %>%
  summarise(Death_numbers = sum(as.numeric(`Death Numbers`)/1000000, na.rm = TRUE)) %>%
  arrange(`sub-region`, desc(Death_numbers)) %>%
  slice_max(order_by = Death_numbers, n = 5)

ggplot(RegionEasternAsia, aes(y=`Causes name`, x=Death_numbers, fill=`Causes name`)) +
  geom_bar(stat="identity") +
  theme_minimal() + 
  labs(title="Top 5 Causes of Death in Eastern Asia",
       y="Number of Deaths in millions") +
  guides(fill=FALSE)



RegionSoutheasternAsia <- data %>%
  filter(!is.na(`Death Numbers`)) %>%
  filter(`sub-region` == c("South-eastern Asia")) %>%
  group_by(`sub-region`, `Causes name`) %>%
  summarise(Death_numbers = sum(as.numeric(`Death Numbers`)/1000000, na.rm = TRUE)) %>%
  arrange(`sub-region`, desc(Death_numbers)) %>%
  slice_max(order_by = Death_numbers, n = 5)

ggplot(RegionSoutheasternAsia, aes(x=`Causes name`, y=Death_numbers, fill=`Causes name`)) +
  geom_bar(stat="identity") +
 
  theme_minimal() + 
  labs(title="Top 5 Causes of Death in South-eastern Asia",
       y="Number of Deaths in millions") +
  coord_flip()+
  guides(fill=FALSE)


RegionSouthernAsia <- data %>%
  filter(!is.na(`Death Numbers`)) %>%
  filter(`sub-region` == c("Southern Asia")) %>%
  group_by(`sub-region`, `Causes name`) %>%
  summarise(Death_numbers = sum(as.numeric(`Death Numbers`)/1000000, na.rm = TRUE)) %>%
  arrange(`sub-region`, desc(Death_numbers)) %>%
  slice_max(order_by = Death_numbers, n = 5)

ggplot(RegionSouthernAsia, aes(y=`Causes name`, x=Death_numbers, fill=`Causes name`)) +
  geom_bar(stat="identity") +
  theme_minimal() + 
  labs(title="Top 5 Causes of Death in Southern Asia",
       x="Cause of Death",
       y="Number of Deaths in millions") +
  guides(fill=FALSE)


RegionWesternAsia <- data %>%
  filter(!is.na(`Death Numbers`)) %>%
  filter(`sub-region` == c("Western Asia")) %>%
  group_by(`sub-region`, `Causes name`) %>%
  summarise(Death_numbers = sum(as.numeric(`Death Numbers`)/1000000, na.rm = TRUE)) %>%
  arrange(`sub-region`, desc(Death_numbers)) %>%
  slice_max(order_by = Death_numbers, n = 5)

ggplot(RegionWesternAsia, aes(y=`Causes name`, x=Death_numbers, fill=`Causes name`)) +
  geom_bar(stat="identity") +
 
  theme_minimal() + 
  labs(title="Top 5 Causes of Death in Western Asia",
       y="Number of Deaths in millions") +
  guides(fill=FALSE)
  
```
### Europe (2 sub) : Europe du nord et Europe du sud
```{r}
RegionNorthernEurope <- data %>%
  filter(!is.na(`Death Numbers`)) %>%
  filter(`sub-region` == c("Northern Europe", "Eastern Europe")) %>%
  group_by(`sub-region`, `Causes name`) %>%
  summarise(Death_numbers = sum(as.numeric(`Death Numbers`)/1000000, na.rm = TRUE)) %>%
  arrange(`sub-region`, desc(Death_numbers)) %>%
  slice_max(order_by = Death_numbers, n = 5)

ggplot(RegionNorthernEurope, aes(y=`Causes name`, x=Death_numbers, fill=`Causes name`)) +
  geom_bar(stat="identity") +
  theme_minimal() + 
  labs(title="Top 5 Causes of Death in Northern and Eastern Europe",
       y="Number of Deaths in millions") +
  guides(fill=FALSE)



RegionSouthernEurope <- data %>%
  filter(!is.na(`Death Numbers`)) %>%
  filter(`sub-region` == c("Western Europe", "Southern Europe")) %>%
  group_by(`sub-region`, `Causes name`) %>%
  summarise(Death_numbers = sum(as.numeric(`Death Numbers`)/1000000, na.rm = TRUE)) %>%
  arrange(`sub-region`, desc(Death_numbers)) %>%
  slice_max(order_by = Death_numbers, n = 5)

ggplot(RegionSouthernEurope, aes(y=`Causes name`, x=Death_numbers, fill=`Causes name`)) +
  geom_bar(stat="identity") +
  theme_minimal() + 
  labs(title="Top 5 Causes of Death in Southern and Western Europe",
       y="Number of Deaths in millions") +
  guides(fill=FALSE)

```

### Afrique (2-sub): Afrique du nord et Afrique sub-sahérienne
```{r}
RegionNorthernAfrica <- data %>%
  filter(!is.na(`Death Numbers`)) %>%
  filter(`sub-region` == c("Northern Africa")) %>%
  group_by(`sub-region`, `Causes name`) %>%
  summarise(Death_numbers = sum(as.numeric(`Death Numbers`)/1000000, na.rm = TRUE)) %>%
  arrange(`sub-region`, desc(Death_numbers)) %>%
  slice_max(order_by = Death_numbers, n = 5)

ggplot(RegionNorthernAfrica, aes(y=`Causes name`, x=Death_numbers, fill=`Causes name`)) +
  geom_bar(stat="identity") +
 
  theme_minimal() + 
  labs(title="Top 5 Causes of Death in Northern Africa",
       x="Cause of Death",
       y="Number of Deaths in millions") +
  guides(fill=FALSE)


RegionSubSaharan <- data %>%
  filter(!is.na(`Death Numbers`)) %>%
  filter(`sub-region` == c("Sub-Saharan Africa")) %>%
  group_by(`sub-region`, `Causes name`) %>%
  summarise(Death_numbers = sum(as.numeric(`Death Numbers`)/1000000, na.rm = TRUE)) %>%
  arrange(`sub-region`, desc(Death_numbers)) %>%
  slice_max(order_by = Death_numbers, n = 5)

ggplot(RegionSubSaharan, aes(y=`Causes name`, x=Death_numbers, fill=`Causes name`)) +
  geom_bar(stat="identity") +
 
  theme_minimal() + 
  labs(title="Top 5 Causes of Death in Sub-Saharan Africa",
       x="Cause of Death",
       y="Number of Deaths in millions") +
  guides(fill=FALSE)



```






### Amerique (2-sub): Amerique du nord et America Latine et les caraïbes
```{r}
sousRegionAmericas<- data %>%
  filter(!is.na(`Death Numbers`)) %>%
  filter(region=="Americas") %>%
  group_by(`sub-region`, `Causes name`) %>%
  summarise(Death_numbers=sum(as.numeric(`Death Numbers`))) %>%
              arrange(`sub-region`, desc(Death_numbers)) %>%
  group_by(`sub-region`) %>%
  slice_max(order_by = Death_numbers, n=5)


RegionLatinAndCari <- data %>%
  filter(!is.na(`Death Numbers`)) %>%
  filter(`sub-region` == c("Latin America and the Caribbean")) %>%
  group_by(`sub-region`, `Causes name`) %>%
  summarise(Death_numbers = sum(as.numeric(`Death Numbers`)/1000000, na.rm = TRUE)) %>%
  arrange(`sub-region`, desc(Death_numbers)) %>%
  slice_max(order_by = Death_numbers, n = 5)

ggplot(RegionLatinAndCari , aes(y=`Causes name`, x=Death_numbers, fill=`Causes name`)) +
  geom_bar(stat="identity") +
 
  theme_minimal() + 
  labs(title="Top 5 Causes of Death in Latin America and the Caribbean",
       x="Cause of Death",
       y="Number of Deaths in millions") +
  guides(fill=FALSE)


RegionNorthernAmerica <- data %>%
  filter(!is.na(`Death Numbers`)) %>%
  filter(`sub-region` == c("Northern America")) %>%
  group_by(`sub-region`, `Causes name`) %>%
  summarise(Death_numbers = sum(as.numeric(`Death Numbers`)/1000000, na.rm = TRUE)) %>%
  arrange(`sub-region`, desc(Death_numbers)) %>%
  slice_max(order_by = Death_numbers, n = 5)

ggplot(RegionNorthernAmerica , aes(y=`Causes name`, x=Death_numbers, fill=`Causes name`)) +
  geom_bar(stat="identity") +
 
  theme_minimal() + 
  labs(title="Top 5 Causes of Death in Northern America",
       x="Cause of Death",
       y="Number of Deaths in millions") +
  guides(fill=FALSE)
```
# Courbes d'évolution du nombre de Décès en million au cours des années de certaines régions

## L'Afrique sub-sahérienne et l'Afrique du nord

```{r}
sumAfricaPopulation <- data %>% 
  filter(region=="Africa") %>%
  distinct(Entity,Year,population, `sub-region`) %>%
  group_by(Year, `sub-region`) %>%
  summarise(population=sum(population, na.rm = TRUE) / 100000000);

sumAfricaDeaths <- data %>%
  filter(region=="Africa") %>% 
  group_by(Year, `sub-region`) %>%
  summarise(death_numbers=sum(`Death Numbers`, na.rm = TRUE) / 1000000);



africaData <- left_join(sumAfricaPopulation, sumAfricaDeaths, by=c("Year"="Year", "sub-region"="sub-region"))

plotSubSaharanAfrica <- africaData %>%
  filter(`sub-region`=="Sub-Saharan Africa") %>%
  ggplot(aes(x=Year)) + 
  geom_line(aes(y = death_numbers, color="Décès en million en million")) +
  geom_line(aes(y = population, color="Population en centaine de millions"))+
  scale_color_manual(values = c("Décès en million en million" = "red", "Population en centaine de millions" = "blue")) +
  scale_x_continuous(breaks = seq(1990, 2019, by = 4))+
  labs(color = "Nombre", title = "Afrique sub-sahérienne");

plotNorthernAfrica <- africaData %>%
  filter(`sub-region`=="Northern Africa") %>%
  ggplot(aes(x=Year)) + 
  geom_line(aes(y = death_numbers, color="Décès en million en million")) +
  geom_line(aes(y = population, color="Population en centaine de millions"))+
  scale_color_manual(values = c("Décès en million en million" = "red", "Population en centaine de millions" = "blue")) +
  scale_x_continuous(breaks = seq(1990, 2019, by = 4))+
  labs(color = "Nombre",title = "Afrique du nord")

plotSubSaharanAfrica
plotNorthernAfrica
```

## Amérique du nord et Amérique Latine (+ caraïbes)
```{r}
sumAmericaPopulation <- data %>% 
  filter(region=="Americas") %>%
  distinct(Entity,Year,population, `sub-region`) %>%
  group_by(Year, `sub-region`) %>%
  summarise(population=sum(population, na.rm = TRUE) / 100000000);

sumAmericaDeaths <- data %>%
  filter(region=="Americas") %>% 
  group_by(Year, `sub-region`) %>%
  summarise(death_numbers=sum(`Death Numbers`, na.rm = TRUE) / 1000000);

americaData <- left_join(sumAmericaPopulation, sumAmericaDeaths, by=c("Year"="Year", "sub-region"="sub-region"))

plotNorthernAmerica <- americaData %>%
  filter(`sub-region`=="Northern America") %>%
  ggplot(aes(x = Year)) + 
  geom_line(aes(y = death_numbers, color = "Décès en million"), size = 0.5) +
  geom_line(aes(y = population, color = "Population en centaine de millions"), size = 0.5) +
  scale_color_manual(values = c("Décès en million" = "red", "Population en centaine de millions" = "blue")) +
  labs(color = "Title", title = "Amérique du nord")+
  scale_x_continuous(breaks = seq(1990, 2019, by = 4))

plotLatinAndCaribbeanAmerica <- americaData %>%
  filter(`sub-region`=="Latin America and the Caribbean") %>%
  ggplot(aes(x = Year)) + 
  geom_line(aes(y = death_numbers, color = "Décès en million"), size = 0.5) +
  geom_line(aes(y = population, color = "Population en centaine de millions"), size = 0.5) +
  scale_color_manual(values = c("Décès en million" = "red", "Population en centaine de millions" = "blue")) +
  labs(color = "Nombre", title = "Amérique Latine et les caraïbes")+
  scale_x_continuous(breaks = seq(1990, 2019, by = 4))


plotNorthernAmerica
plotLatinAndCaribbeanAmerica
```

## Europe du sud et de l'ouest et Europe de l'est
```{r}
sumEuropePopulation <- data %>% 
  filter(region=="Europe") %>%
  distinct(Entity,Year,population, `sub-region`) %>%
  group_by(Year, `sub-region`) %>%
  summarise(population=sum(population, na.rm = TRUE) / 100000000);

sumEuropeDeaths <- data %>%
  filter(region=="Europe") %>% 
  group_by(Year, `sub-region`) %>%
  summarise(death_numbers=sum(`Death Numbers`, na.rm = TRUE) / 1000000);

europeData <- left_join(sumEuropePopulation, sumEuropeDeaths, by=c("Year"="Year", "sub-region"="sub-region"))

plotSouthernAndWesternEurope <- europeData %>%
  filter(`sub-region`==c("Southern Europe", "Western Europe")) %>%
  group_by(Year) %>%
  summarise(death_numbers=sum(death_numbers), population=sum(population)) %>%
  ggplot(aes(x = Year)) + 
  geom_line(aes(y = death_numbers, color = "Décès en million"), size = 0.5) +
  geom_line(aes(y = population, color = "Population en centaine de millions"), size = 0.5) +
  scale_color_manual(values = c("Décès en million" = "red", "Population en centaine de millions" = "blue")) +
  labs(color = "Title", title = "Europe du sud et de l'ouest")+
  scale_x_continuous(breaks = seq(1990, 2019, by = 4))

plotEasternEurope <- europeData %>%
  filter(`sub-region`==c("Eastern Europe")) %>%
  ggplot(aes(x = Year)) + 
  geom_line(aes(y = death_numbers, color = "Décès en million"), size = 0.5) +
  geom_line(aes(y = population, color = "Population en centaine de millions"), size = 0.5) +
  scale_color_manual(values = c("Décès en million" = "red", "Population en centaine de millions" = "blue")) +
  labs(color = "Title", title = "Europe de l'est")+
  scale_x_continuous(breaks = seq(1990, 2019, by = 4))

plotSouthernAndWesternEurope
plotEasternEurope
```



## Asie de l'ouest, Asie du sud-est et Asie de l'est
```{r}
sumAsiaPopulation <- data %>% 
  filter(region=="Asia") %>%
  distinct(Entity,Year,population, `sub-region`) %>%
  group_by(Year, `sub-region`) %>%
  summarise(population=sum(population, na.rm = TRUE) / 100000000)

sumAsiaDeaths <- data %>%
  filter(region=="Asia") %>% 
  group_by(Year, `sub-region`) %>%
  summarise(death_numbers=sum(`Death Numbers`, na.rm = TRUE) / 1000000)

asiaData <- left_join(sumAsiaPopulation, sumAsiaDeaths, by=c("Year"="Year", "sub-region"="sub-region"))


plotWesternAsia <- asiaData %>%
  filter(`sub-region`=="Western Asia") %>%
  ggplot(aes(x = Year)) + 
  geom_line(aes(y = death_numbers, color = "Décès en million"), size = 0.5) +
  geom_line(aes(y = population, color = "Population en centaine de millions"), size = 0.5) +
  scale_color_manual(values = c("Décès en million" = "red", "Population en centaine de millions" = "blue")) +
  labs(color = "Title", title = "Asie de l'ouest")+
  scale_x_continuous(breaks = seq(1990, 2019, by = 4))

plotCentralAsia <- asiaData %>%
  filter(`sub-region`=="Central Asia") %>%
  ggplot(aes(x = Year)) + 
  geom_line(aes(y = death_numbers, color = "Décès en million"), size = 0.5) +
  geom_line(aes(y = population, color = "Population en centaine de millions"), size = 0.5) +
  scale_color_manual(values = c("Décès en million" = "red", "Population en centaine de millions" = "blue")) +
  labs(color = "Title", title = "Asie central")+
  scale_x_continuous(breaks = seq(1990, 2019, by = 4))

plotSouthEasternAndEsternAsia <- asiaData %>%
  filter(`sub-region`==c("South-eastern Asia", "Eastern Asia")) %>%
  group_by(Year) %>%
  summarise(death_numbers=sum(death_numbers), population=sum(population)) %>%
  ggplot(aes(x = Year)) + 
  geom_line(aes(y = death_numbers, color = "Décès en million"), size = 0.5) +
  geom_line(aes(y = population, color = "Population en centaine de millions"), size = 0.5) +
  scale_color_manual(values = c("Décès en million" = "red", "Population en centaine de millions" = "blue")) +
  labs(color = "Title", title = "Asie du sud-est et de l'est") +
  scale_x_continuous(breaks = seq(1990, 2019, by = 4))

plotSouthEasternAndEsternAsia
plotCentralAsia
plotWesternAsia
```

# Nuages de point
Ces nuages de point représentent en abscisse le PIB d'une sous-region, en ordonnée le taux de mortalité à une date donnée. Les formes des points représentent les causes de mortalité et la couleur le ratio de décès par cause. 

## Sub-Sahara Africa en 2016
A la sortie de l'épidémie d'Ebola qui a sévi en Afrique de l'Ouest, principalement en Guinée, au Liberia et en ####Sierra Leone, a été l'une des plus graves de l'histoire de la maladie. Elle a également touché d'autres pays de ####la région, bien que dans une moindre mesure.
```{r}
subSahara2015 <- data %>%
filter(`sub-region` == "Sub-Saharan Africa")  %>%
group_by(Year)%>%
filter(!is.na(gdp)) %>%
filter(Year == 2015) %>%
filter(!is.na(`Death Numbers`))%>%
  group_by(`Causes name`) %>%
  summarize(`Death Numbers`=sum(as.numeric(`Death Numbers`))) %>%
  arrange(desc(`Death Numbers`))%>%
  top_n(5);

subSahara2 <- data %>%
filter(`sub-region` == "Sub-Saharan Africa")  %>%
group_by(Year)%>%
filter(!is.na(gdp)) %>%
filter(!is.na(`Death Numbers`))%>%
filter(Year == 2015) %>%
  distinct(Entity, population, gdp) %>%
  summarise(PIB = sum(gdp), population = sum(population))

PIB_total <- sum(subSahara2$PIB) / 1000000000000000
total_population <- sum(subSahara2$population)
total_deces <- sum(subSahara2015$`Death Numbers`)

taux_mortalite = total_deces / total_population

ratio_deces_par_cause <- subSahara2015$`Death Numbers` / total_deces


ggplot(subSahara2015, aes(x = PIB_total, y = taux_mortalite, shape = `Causes name`, color = ratio_deces_par_cause))+
  geom_point(position = position_jitter(width = 0.3, height = 0.3), size = 2) +
  labs(x = "PIB total de la sous-région", y = "Taux de mortalité", color = "Ratio de décès par cause") 

```

## Western Europe en 2010
2009 - 2010 une période qui pourrait être considérée comme particulièrement significative en Europe occidentale est celle de la pandémie de grippe H1N1 
```{r}
westernEurope2010 <- data %>%
filter(`sub-region` == "Western Europe")  %>%
group_by(Year)%>%
filter(!is.na(gdp)) %>%
filter(Year == 2010) %>%
filter(!is.na(`Death Numbers`))%>%
  group_by(`Causes name`) %>%
  summarize(`Death Numbers`=sum(as.numeric(`Death Numbers`))) %>%
  arrange(desc(`Death Numbers`))%>%
  top_n(5);

westernEurope2 <- data %>%
filter(`sub-region` == "Western Europe")  %>%
group_by(Year)%>%
filter(!is.na(gdp)) %>%
filter(!is.na(`Death Numbers`))%>%
filter(Year == 2010) %>%
  distinct(Entity, population, gdp) %>%
  summarise(PIB = sum(gdp), population = sum(population))

PIB_total <- sum(westernEurope2$PIB) / 1000000000000000
total_population <- sum(westernEurope2$population)
total_deces <- sum(westernEurope2010$`Death Numbers`)

taux_mortalite = total_deces / total_population

ratio_deces_par_cause <- westernEurope2010$`Death Numbers` / total_deces


ggplot(westernEurope2010, aes(x = PIB_total, y = taux_mortalite, shape = `Causes name`, color = ratio_deces_par_cause))+
  geom_point(position = position_jitter(width = 0.3, height = 0.3), size = 2) +
  labs(x = "PIB total de la sous-région", y = "Taux de mortalité", color = "Ratio de décès par cause") 

```


## Eastern Asia en 2003
#### Une période qui pourrait être considérée comme particulièrement critique pour l'Asie de l'Est est celle 
#### de l'épidémie de syndrome respiratoire aigu sévère (SRAS) en 2002-2003. Le SRAS, causé par un coronavirus, a #### émergé en Chine continentale en novembre 2002 avant de se propager rapidement à d'autres pays de la région et #### au-delà.
```{r}
easternAsia2003 <- data %>%
filter(`sub-region` == "Eastern Asia")  %>%
group_by(Year)%>%
filter(!is.na(gdp)) %>%
filter(Year == 2003) %>%
filter(!is.na(`Death Numbers`))%>%
  group_by(`Causes name`) %>%
  summarize(`Death Numbers`=sum(as.numeric(`Death Numbers`))) %>%
  arrange(desc(`Death Numbers`))%>%
  top_n(5);

easternAsia2 <- data %>%
filter(`sub-region` == "Eastern Asia")  %>%
group_by(Year)%>%
filter(!is.na(gdp)) %>%
filter(!is.na(`Death Numbers`))%>%
filter(Year == 2003) %>%
  distinct(Entity, population, gdp) %>%
  summarise(PIB = sum(gdp), population = sum(population))

PIB_total <- sum(easternAsia2$PIB) / 1000000000
total_population <- sum(easternAsia2$population)
total_deces <- sum(easternAsia2003$`Death Numbers`) 

taux_mortalite = (total_deces / total_population) 

ratio_deces_par_cause <- (easternAsia2003$`Death Numbers` / total_deces)  


ggplot(easternAsia2003, aes(x = PIB_total, y = taux_mortalite, shape = `Causes name`, color = ratio_deces_par_cause))+
  geom_point(position = position_jitter(width = 0.3, height = 0.3), size = 2) +
  labs(x = "PIB total de la sous-région en milliards", y = "Taux de mortalité en pourcentage", color = "Ratio de décès par cause") 
```


# Bilan
Au terme de cette analyse, nous constatons diverses causes de Décès en million à travers le monde. Cela peut être dû au climat, aux habitudes qu'elles soient comportementales ou alimentaires. La cause qui revient le plus souvent est celle des maladies cardiovasculaires, cela s'explique par plusieurs raisons en fonction des sous régions entre-autres: Le vieillissement de la population, Urbanisation et changements de mode de vie (une alimentation riche en graisses et en sucres dans les zones urbaines), accès inégal aux soins de santé. Nous observons également le maintien de l'écart entre la démographie en centaine de millions et les décès en million dans une région, c'est à dire plus la population augmente, plus le nombre de Décès en million augmente.
- En Afrique subsaharienne, durant cette période, accès aux soins, qualité de vie, conflits, ce qui a pu influencer les taux de mortalité dus aux maladies infectieuses et néonatales. L’épidémie de VIH/SIDA a également eu un impact significatif en Afrique subsaharienne, avec des programmes de prévention, de traitement et de sensibilisation. Le développement socio-économique.
